# 关于预期信用损失计算办法

提问人：老兵 701206 时间：2022-08-24 15:24:44
陈总好
根据证监会《 2021 年上市公司年报会计监管报告》，对于预期信用损失，应基于客户的信用风险，判断应收的所有合同现金流量与预期收取的所有现金流量之间的差额，并按照实际利率折现后确定。
请问陈总：
1 、根据上述规定，实务中实际利率该如何确定？
2 、假设某公司 2021 年末应收客户 103 万元，预计 2022 提 6 月 30 日全部收回，假设实际利率为3%（ 6 个月利率），则预期收取的现金流量现值=103/（1+3%）=100万元，预期信用损失为 3万元，这样理解是否正确？

回答人：chenyiwei
1 、实际利率的确定并不是仅与确认预期信用损失相关的问题。实际利率一般情况下就是在初始确认日与该项金融资产或负债的条件具有可比性的金融资产或负债的到期收益率。对于短期性的不计息资产或负债（如一般的应收账款），实际利率可能为零。
2 、不正确。将预期可收回金额的折现值与账面价值相比较，两者均为 100 ，故预期信用损失为零。